【裁判字號】    95,訴,2929
【裁判日期】    951025
【裁判案由】    毒品危害防制條例
【裁判全文】
臺灣板橋地方法院刑事判決              95年度訴字第2929號
公  訴  人  臺灣板橋地方法院檢察署檢察官
被      告  甲○○
上列被告因違反毒品危害防制條例案件，經檢察官提起公訴（95
年度毒偵字第4565號），本院受理後被告為有罪之陳述，經合議
庭裁定由受命法官獨任進行簡式審判程序，判決如下：
    主  文
甲○○連續施用第一級毒品，處有期徒刑壹年。扣案之第一級毒
品海洛因淨重零點貳玖公克沒收銷燬；注射針筒貳支、分裝杓壹
支，均沒收。
    事  實
一、甲○○前於民國91年間因施用毒品案件，經本院裁定送勒戒
    處所觀察、勒戒後，認有繼續施用毒品之傾向，再經本院裁
    定令入戒治處所施以強制戒治，於93年2 月18日因停止戒治
    付保護管束，迄93年8 月29日期滿，經臺灣板橋地方法院檢
    察署檢察官於94年4 月26日以94年度戒毒偵字第123 號為不
    起訴處分確定。猶不知悔改，於前揭強制戒治執完畢釋放後
    五年內，復基於施用第一級毒品海洛因之概括犯意，自94年
    6 月間某日起至95年6 月28日晚上8 時20分許止，在臺北縣
    板橋市○○路○ 段181 號2 樓等處，以注射針筒注入體內之
    方式，連續施用第一級毒品海洛因多次，期間約二天施用一
    次。嗣於95年6 月29日凌晨3 時50分許，在上址為警查獲，
    並扣得其所有供己施用之第一級毒品海洛因淨重0.29公克及
    供己施用第一級毒品海洛因所用之注射針筒二支、分裝杓一
    支，並經警採尿驗悉。
二、案經臺北縣政府警察局海山分局報請臺灣板橋地方法院檢察
    署檢察官偵查起訴，經本院合議庭裁定以簡式審判程序審理
    。
    理  由
一、訊據被告甲○○於警詢、偵查及本院審理時對其於上揭時、
    地，連續施用第一級毒品海洛因多次之犯行，業已坦承不諱
    ，又被告經警詢問後所採集之尿液經送檢驗結果，呈施用第
    一級毒品海洛因之陽性反應，有臺灣檢驗科技股份有限公司
    於95年7 月19日出具之濫用藥物尿液檢驗報告一件附卷可稽
    。而扣案之白粉，經送法務部調查局鑑驗結果，確含第一級
    毒品海洛因成分，淨重0.29公克，有該局95年8 月8 日調科
    壹字第060012230 號鑑定通知書一件在卷可參。此外，復有
    被告所有供己施用第一級毒品海洛因所用之注射針筒二支及
    分裝杓一支扣案可證。再者，被告前於91年間因施用毒品案
    件，經本院裁定送勒戒處所觀察、勒戒後，認有繼續施用毒
    品之傾向，再經本院裁定令入戒治處所施以強制戒治，於93
    年2 月18日因停止戒治付保護管束，迄93年8 月29日期滿，
    經臺灣板橋地方法院檢察署檢察官於94年4 月26日以94年度
    戒毒偵字第123 號為不起訴處分確定，有臺灣高等法院被告
    前案紀錄表附卷可按，是被告乃經強制戒治執行完畢釋放後
    ，五年內再犯施用毒品之犯行，至為灼然。綜上，足認被告
    自白與事實相符，罪證明確，犯行洵堪認定。
二、按行為後法律有變更者，適用行為時之法律。但行為後之法
    律有利於行為人者，適用最有利於行為人之法律，刑法第2
    條第1 項定有明文。質言之，行為後法律有變更者，應將行
    為時之法律與裁判時之法律比較適用最有利於行為人之法律
    。查被告行為後，刑法第56條於94年2 月2 日以華總一義字
    第09400014901 號令修正公布，並自95年7 月1 日起施行；
    修正後刑法第56條已刪除連續犯之規定，是本件被告多次施
    用第一級毒品犯行即均應按數罪之規定併罰；惟如依修正刪
    除前之連續犯規定，則均應各依修正前刑法第56條規定以一
    罪論，但得加重其刑至二分之一，數罪併罰之結果，顯較諸
    以一罪論而加重其刑至二分之一之結果不利於被告；比較新
    舊法結果，以舊法較有利於行為人，故依刑法第2 條第1 項
    前段規定，自應適用行為時之法律即修正前刑法第56條關於
    連續犯之規定論處。
三、查海洛因係毒品危害防制條例第2 條第2 項第1 款所列之第
    一級毒品。核被告所為，係犯毒品危害防制條例第10條第1
    項之施用第一級毒品罪。被告於施用毒品海洛因而持有該毒
    品之低度行為，應為施用之高度行為所吸收，不另論罪。被
    告先後多次施用第一級毒品之犯行，時間緊密，犯罪構成要
    件相同，顯係基於概括犯意為之，為連續犯，依修正前刑法
    第56條規定，以一罪論，並加重其刑。爰審酌被告年值青壯
    ，不思尋求正當之身心發展，前曾有毒品前科，仍未戒絕，
    竟又施用足以導致精神障礙、性格異常，甚至造成生命危險
    之毒品，戕害一己之身心健康，對社會治安可能之危害程度
    非微，兼衡本件犯罪時間長短及其於犯罪後尚能坦承犯行等
    一切情狀，量處如主文所示之刑，以示懲儆。
四、扣案之第一級毒品海洛因淨重0.29公克，係查獲之毒品，不
    問屬於犯人與否，爰依毒品危害防制條例第18條第1 項前段
    規定，併予宣告沒收銷燬。又被告行為後，刑法第38條關於
    沒收之規定，雖亦同有修正，然因沒收屬於從刑，而從刑附
    屬於主刑，除法律有特別規定者外，應依主刑所適用之法律
    。本件關於刑法修正前後之比較適用，既應以修正前之刑法
    對被告較為有利，則從刑部分亦應一體適用修正前刑法之規
    定，是扣案之注射針筒二支、分裝杓一支，均係被告所有供
    己施用毒品海洛因所用之物，爰依修正前刑法第38條第1 項
    第2 款規定，併予宣告沒收。
據上論斷，應依刑事訴訟法第273 條之1 第1 項、第299 條第1
項前段，毒品危害防制條例第10條第1 項、第18條第1 項前段，
刑法第11條前段、第2 條第1 項前段、修正前刑法第56條、修正
前刑法第38條第1 項第2 款，判決如主文。
本案經檢察官蔡元仕到庭執行職務
中    華    民    國    95    年    10    月    25    日
                  刑事第一庭    法  官  張江澤
以上正本證明與原本無異。
如不服本判決，應於判決送達後10日內，向本院提出上訴狀。
                                書記官  林怡秀
中    華    民    國    95    年    10    月    25    日
附錄本案論罪科刑法條全文：
毒品危害防制條例第10條
施用第一級毒品者，處六月以上五年以下有期徒刑。
施用第二級毒品者，處三年以下有期徒刑。


司法院資訊處製作；財團法人民間司法改革基金會備份。
